臺灣臺中地方法院交通事件裁定　　　 100年度交聲字第1577號
原處分機關　交通部公路總局臺中區監理所
異議人即
受處分人　　張震福
上列異議人即受處分人因違反道路交通管理處罰條例案件，對於
交通部公路總局臺中區監理所民國100年5月23日所為之處分（中
監違字第裁60-DB0000000號），聲明異議，本院裁定如下：
    主  文
異議駁回。
    理  由
一、原處分機關係以：異議人即受處分人張震福（下稱異議人）
    駕駛車牌號碼TM-0349號自用小客車，於民國100年4月20日
    20時40分許，在桃園縣龜山鄉○○○路與興華二街口處，因
    「紅燈左轉（往文興路）」違規，為桃園縣政府警察局龜山
    分局依道路交通管理處罰條例第53條第1項攔停舉發，異議
    人於應到案期限內到案申訴，經本站函查原舉發機關結果，
    仍認異議人違規屬實，乃於100月5月23日以中監違字第裁60
    -DB0000000號裁決書，依違反道路交通管理處罰條例第53條
    第1項規定，裁處異議人罰鍰新臺幣（下同）2700元，並依
    第63條第1項記違規點數3點等語。
二、異議人聲明異議意旨略以：因當時文化三路車流量很多，伊
    已行駛至十字路口中央待轉，等待沒有對向來車或轉燈時左
    轉，若伊沒有左轉進入，反而形成在路口堵塞其他車輛行駛
    ，況且開單員警並不是在路口指揮之員警，並不了解伊是依
    號誌狀況左轉，爰此提出聲明異議等語。
三、按車輛面對圓形紅燈表示禁止通行，不得超越停止線或進入
    路口，道路交通標誌標線號誌設置規則第206條第5款定有明
    文；又汽車駕駛人，行經有燈光號誌管制之交岔路口闖紅燈
    者，處1800元以上5400元以下罰鍰，並記違規點數3點，道
    路交通管理處罰條例第53條第1項、第63條第1項第3款分別
    定有明文。而車輛於紅燈時超越路口停止線進入路口，不問
    後續之行向為左轉、迴轉、直行或右轉，均屬「闖紅燈」，
    應依道路交通管理處罰條例第53條第1項之「汽車駕駛人，
    行經有燈光號誌管制之交岔路口闖紅燈」之違規行為論處。
四、經查:
(一)異議人駕駛車牌號碼TM-0349號自用小客車，於100年4月20
    日20時40分許，在桃園縣龜山鄉○○○路與興華二街口處，
    由文化三路闖紅燈左轉興華二街往文興路方向，有駕車行經
    有燈光號誌管制之交岔路口闖紅燈之違規，為桃園縣政府警
    察局龜山分局員警當場攔停舉發等情，有桃園縣政府警察局
    桃警局交字第DB0000000號舉發違反道路交通管理事件通知
    單、桃園縣政府警察局龜山分局100年5月16日山警分交字第
    1005019810號函及擷取錄影畫面4張在卷可稽，堪以認定。
(二)異議人雖以前詞置辯，惟經本院依職權向桃園縣政府警察局
    龜山分局調取行車紀錄器所攝錄之違規採證錄影資料，其內
    容約略為：畫面時間00：00：14，畫面行向興華二街號誌燈
    由紅燈轉換成綠燈；畫面時間00：00：30，舉發員警暫停在
    興華二街路旁，前方面對興華二街與文化三路交岔路口，興
    華二街號誌仍為綠燈，對向車道有多部汽、機車通過路口直
    行朝舉發員警方向駛來，未見任何車輛等停在路口中央處；
    畫面時間00：00：33至00：00：45，畫面左方出現一部白色
    自用小客車由文化三路駛出，直接通過路口左轉進入興華二
    街，此時興華二街號誌仍顯示為綠燈，舉發員警隨即騎乘機
    車自後追逐該自小客車；畫面時間00：00：45至00：09：59
    畫面結束，舉發員警沿興華二街追逐至與文化二路口前攔停
    到受處分人所駕駛車牌號碼TM-0349號白色自小客車，當場
    告以其親眼目睹受處分人闖紅燈左轉之違規經過，受處分人
    稱因非當地人、不了解路況、要找路才會違規，請求舉發員
    警改以未依號誌指示行駛等處罰較輕之條文舉發，舉發員警
    告誡受處分人應多注意交通安全後，開立本件舉發通知單並
    交由受處分人當場簽名收受。從以上行車紀錄器內容可見，
    受處分人係駕駛車牌號碼TM-0349號自小客車由文化三路直
    接闖紅燈左轉進入興華二街，且於舉發員警當場告以闖紅燈
    左轉之違規情節時，受處分人並未否認有闖紅燈之違規。是
    以，受處分人辯稱等停路口中央待轉等情，顯與客觀事證不
    符，自不足為採。
五、綜上所述，受處分人於前開時、地，行經有燈光號誌管制之
    交岔路口闖紅燈之違規行為，至為明顯，堪以認定。原處分
    機關依道路交通管理處罰條例第53條第1項、第63條第1項第
    3款之規定，裁處受處分人罰鍰2700元，並記違規點數3點，
    尚無違誤。本件異議為無理由，應予駁回。
六、據上論斷，應依道路交通管理處罰條例第87條第2項，道路
    交通事件處理辦法第18條，裁定如主文。
中    華    民    國   100    年    6     月    30    日
                    交通法庭法  官  黃建都
以上正本證明與原本無異。
如不服本裁定應於送達後5日內向本院提出抗告狀(應附繕本)並
敘述抗告之理由。
                            書記官  賴玉真
中    華    民    國   100    年    6     月    30    日